【裁判字號】    97,簡上,82
【裁判日期】    970513
【裁判案由】    常業重利
【裁判全文】
臺灣彰化地方法院刑事判決              97年度簡上字第82號
上  訴  人  臺灣彰化地方法院檢察署檢察官
被      告  未○○
選任辯護人  鄭秀珠律師
被      告  甲○○
            庚○○
            壬○○
            寅○○
上列上訴人因被告等重利案件，不服本院九十六年度簡字第三一
二號，中華民國九十七年二月二十七日第一審簡易判決（九十六
年度偵字第二二二七號、第四００八號、第四八五三號、第七九
一三號），提起上訴，本院管轄之第二審合議庭判決如下：
    主      文
上訴駁回。
    事實及理由
一、本案經本院審理結果，認第一審判決認事用法及量刑均無不
    當，應予維持，並引用第一審判決書記載之事實、證據及理
    由（如附件）。
二、公訴人上訴意旨略以：原審對於被告等人論罪科刑固非無見
    ，惟被告等人聚眾犯罪，期間自民國（下同）九十四年二月
    起，至九十六年四月止，長達二年有餘，被害人復多達三十
    三人，渠等所為對社會秩序影響甚大，衡之原審所諭知之刑
    罰與渠等犯行所生之危害，該等刑罰顯然過輕。為此難認原
    判決妥適，爰請求撤銷原判決，另為適當合法之判決等語。
三、經查：
（一）按關於刑之量定，係實體法上賦予法院得為自由裁量之事
      項，茍已斟酌刑法第五十七條各款所列情狀，而未逾越法
      定刑度，或濫用其權限，即不得任意指摘為違法，最高法
      院七十二年台上字第六六九六號、七十五年台上字第七０
      三三號判例均可參照。且在同一犯罪事實與情節，如別無
      其他加重或減輕之原因，下級審法院量定之刑，亦無過重
      或失輕之不當情形，則上級審法院對下級審法院之職權行
      使，原則上應予尊重（最高法院八十五年度台上字第二四
      四六號判決參照）。
（二）訊據被告等人對於上開重利犯行坦承不諱，核與證人即被
      害人戊○○、癸○○、乙○○、巳○○、地○○、Ｄ○○
      、黃○○、Ｅ○○、午○○、呂紓琪、蔡凰龍、辰○、己
      ○○、亥○○、丁○○、天○○、戌○○、辛○○、丑○
      ○、Ｃ○○、湯嘉慧、酉○○、子○○、Ｇ○○、卯○○
      、申○○、丙○○、Ａ○○、Ｆ○○、Ｂ○○、宇○○、
      玄○○等於警訊中之指述、證人即被害人宙○○於警詢中
      之指述及偵訊中之證述情節相符，此外，復有扣案之手機
      十六支、現金新臺幣（下同）二十萬五千元、名片四盒、
      帳單十五張、保管憑證六張、本票六張、借款人質押之身
      分證五張、熊宗彥所申請開立之彰化第一信用合作社金融
      卡一張、空白商業本票二本、熊宗彥所申請開立之彰化第
      一信用合作社業務往來申請書、顧客基本資料、對帳單、
      匯款單及通訊監察譯文、跟蒐翻拍之畫面及查獲現場相片
      等件扣案可資佐證。本件犯罪事證明確，被告等人犯行堪
      以認定。原審已依刑事訴訟法第四百五十四條第二項詳細
      記載認定之犯罪事實、證據及應適用之法條，顯已審酌被
      告等人之重利犯行、動機，對被害人所造成之損害，而為
      量刑，又被告等人於本院第二審亦坦白承認，被告等人之
      犯行洵堪認定。則原審依被告等人之個別情況、犯後態度
      等一切情狀，依其職權行使，於法定刑度內並依中華民國
      九十六年罪犯減刑條例減刑後，各量處被告等人如原審判
      決主文所示之刑，並均諭知得易科罰金之折算標準，及分
      別對被告未○○、庚○○、寅○○諭知緩刑，難謂原審有
      何違法失當之處，揆諸上旨，本院自當予以尊重。綜上所
      述，檢察官前揭上訴理由指稱原審量刑過輕云云，提起上
      訴，請求撤銷改判為無理由，應予駁回。
據上論斷，應依刑事訴訟法第四百五十五條之一第一項、第三項
、第三百六十四條、第三百七十三條、第三百六十八條，判決如
主文。
本案經檢察官黃淑媛到庭執行職務。
中    華    民    國    97    年    5    月     13    日
                  刑事第一庭    審判長法  官  葉榮郎
                                      法  官  郭麗萍
                                      法  官  楊舒嵐
以上正本證明與原本無異。
本件不得上訴。
中    華    民    國    97    年    5    月     13    日
                                      書記官  吳金良


司法院資訊處製作；財團法人民間司法改革基金會備份。
